# 电影收益权转让

提问人：eisenblut 时间：2014-11-24 15:04:20
请教陈版， 公司投资一部电影，预算成本 5000 万，实际已发生 2000 万，现将其中投资份额（未来收益权）30%作价 2000 万转让，如何确认收入成本？谢谢！

回答人：chenyiwei
应根据具体的收益权转让合同的条款判断。例如，是否在保持本企业对该项目主导权的前提下，引入财务投资者，在该合作项目中享有 30 ％的权益？是否为该财务投资者提供保证本金安全和取得保底收益的保障？

提问人：eisenblut 时间：2014-11-24 20:00:52
感谢您的回复 是引入财务投资，主导权仍在本公司下，而且没有为该财务投资者提供本金安全和保底收益，请问陈版该如何进行账务处理？谢谢！

回答人：chenyiwei
可参考《计学撮要 2011 》中对合作摄制影片的会计处理问题的说明：
合作摄制中收到的制片款的处理 1 、联合摄制业务：联合摄制是指企业与其他投资方共同出资（含现金、劳务、实物或以广告时段作价等），并按各自出资比例或按合同约定分享利益及分担风险的摄制业务。企业负责摄制成本核算的，在收到合作方按合同约定预付的制片款项，应先通过“预收制片款”科目进行核算；当影片完成摄制结转入库时，再将该款项转作影片库存成本的备抵，并在结转销售成本时予以冲抵。其他合作方负责摄制成本核算的，企业按合同约定支付合作方的拍片款，参照委托摄制业务处理。 2 、受托摄制业务：受托摄制，指企业接受其他单位的全额出资，代为制作影片的摄制业务。企业收到委托方按合同约定预付的制片款项，应先通过“预收制片款”科目进行核算。当影片完成摄制并提供给委托方时，将该款项冲减该片的实际成本。 3 、委托摄制业务：委托摄制，指企业全额出资，委托其他制片单位代为制作影片的摄制业务。企业按合同约定预付给受托方的制片款项，应先通过“预付制片款”科目进行核算；当影片完成摄制并收到受托方出具的经审计或双方确认的有关成本、费用结算凭据或报表时，按实际结算金额将该款项转作影片库存成本。 4 、协作摄制业务：协作摄制，指由其他制片单位全额出资，企业仅以提供设备、器材、场地、劳务等方式给予协助的摄制业务。可按租赁、收入等会计准则中相关规定进行会计处理。需要注意的是，企业在受托或协作摄制业务中，如双方在合同中约定按该片销售收入的一定比例充抵受托或协作价款的，应视同联合摄制方式进行核算。 需要说明的是：上述处理方式系摘编自 2004 年发布的《电影企业会计核算办法》。在新企业会计准则体系下，随着会计概念框架体系的进一步完善，有必要基于新准则的理念重新审视上述处理方式的恰当性。我们认为，在新准则下，合作摄制的会计处理方法主要取决于以下因素：其中一方或多方合作者是否给予其他一方或多方合作者保本和获取固定收益（或保本收益）的承诺；其中一方或多方合作者是否有权优先收回投资和／或优先分取收益；合作摄制项目的重大事项决策机制，例如涉及人事安排、财务、市场运作、日常运营管理事项，是否由其中一方合作者处于主导和控制地位，还是应当由所有合作者协商一致共同决定；合作摄制项目的风险和报酬的享有和承担情况；等等。根据不同案例的具体情况，合作摄制的会计处理模式可能差异很大。例如； 1 ．如果其中一方主导（控制）该合作项目，则实质上该合作项目可视作该合作方的子公司（尽管没有采用设立企业法人的法律形式，但经济实质相同）。此时，该合作方应当把合作项目的全部资产、负债、收入、成本和费用均纳入其自身的财务报表。对于接受其他合作方投入的资金以及分配给各合作方的收益，应区分不同情况处理： （ 1 ）合作协议约定各合作方共担风险、共享收益（一般按出资比例），没有向其他合作方提供保本、固定收益或保底收益承诺的，其他合作方投入合作项目的资金和从合作项目中分得的收益从经济实质上而言与子公司的少数股权类似，在处于主导地位的合作方的财务报表中，应把接受其他合作方的投资视作所有者权益的组成部分（因为不构成对其他合作方的一项现时义务），在该合作方的资产负债表的所有者权益大类下增设一个项目“项目合作方权益”；在该合作方的利润表中，应归属其他合作方的利润构成净利润的组成部分，并在利润表的“净利润”项目下单设“其中：归属其他项目合作方的净利润”反映，即此时：所有者权益总额＝归属母公司股东的权益＋少数股东权益（如为合并报表）＋项目合作方权益；净利润＝归属母公司股东的净利润＋少数股东损益（如为合并报表）＋归属其他项目合作方的净利润。“项目合作方权益”和“归属项目合作方的净利润”这两个项目不仅限于在合并报表中使用，也可能在个别报表中使用，其实就是把合并报表中对少数股权的处理原则扩展到了个别报表中对项目合作方权益和损益的处理。 （ 2 ）合作协议约定由处于主导地位的合作方对一个或多个其他合作方提供保本和保底收益（或固定收益）承诺的，则由于该接受承诺的合作方并未完全承担（或完全未承担）合作项目运作过程中的风险和报酬，其投入的资金不符合《企业会计准则第 22 号——金融工具确认和计量》第五十八条对“权益工具”的定义，即“能证明拥有某个企业在扣除所有负债后的资产中的剩余权益的合同”。因此对该合作方投入的资金，应在处于主导地位的合作方的财务报表中确认为负债，相应地，向该等投资方支付的投资回报作为利息支出计入损益处理（如果该合作项目的标的资产属于《企业会计准则第 17 号——借款费用》所规定的符合资本化条件的资产的，则相关利息可在符合该准则规定的前提下资本化计入该标的资产成本）。 2 ．如果该合作项目由各合作方共同控制的，则会计处理按照《讲解2010 》第三章第五节关于共同控制经营的会计处理原则执行。

提问人：MPACC10 时间：2018-12-05 19:59:49
请教陈老师： A公司拥有甲电影国内权版权（包括院线，电视剧，新媒体等收入），现将A公司将院线票房收益权转让给B公司100 万，合同约定不管甲电影是否上映，B公司均需按照合同约定支付 100 万票房收益权转让费。合同同时约定A公司仅享有票房收益权，不享有甲电影的任何知识产权。 电影上映后票房相关资金流程如下：外部院校等相关机构将票房分成支付给A公司，A公司按约将获取的票房支付给B公司。目前该电影暂未上映 请问陈老师：该电影票房转让可否在签订合同时确认收入？谢谢

回答人：chenyiwei
处理思路：首先参考金融资产转移准则，考虑是否满足适用金融资产部分转移的条件，如不满足则不能现在一次性确认收入；如满足则进一步按照该准则的流程图一步步分析是否满足终止确认条件。